臺灣臺中地方法院刑事判決　　　　　　　　　　　　九十三年度易字第一二二六號
　　公　訴　人　臺灣臺中地方法院檢察署檢察官
　　被　　　告　乙○○
右列被告因竊盜案件，經檢察官提起公訴（九十二年度速偵字第五六八號）及同署檢
察官移請併案審理（九十三年度偵字第九五四六號），嗣經本院合議庭裁定由受命法
官獨任進行簡式審判程序，本院判決如左：
    主  文
乙○○共同連續攜帶兇器竊盜，累犯，處有期徒刑壹年。
    事  實
一、乙○○前因竊盜及準強盜案件，分別經本院判處有期徒刑八月及一年二月，嗣分
    別經臺灣高等法院臺中分院駁回上訴及撤回上訴確定，復經定應執行刑一年七月
    確定，甫於民國九十三年一月十九日執行完畢。詎仍不知悔改，復基於意圖為自
    己不法所有之概括犯意：(一)與具有共同犯意聯絡之友人甲○○，於九十三年四月
    二十九日下午一時許，由乙○○駕駛其父陳政助所有之車牌號碼ＭＳ─二六六０
    號自小客車，搭載甲○○至臺中市○區○○里○○街九八巷七號前，見該處之公
    有水溝蓋（每塊長約二台尺、寬一點五台尺、厚約二吋、重約五十公斤，部分先
    前已遭不明人士竊取）無人看管，乃由甲○○持乙○○所有，客觀上足以對人生
    命、身體、安全構成威脅，並可供兇器使用之鐵條一支，鬆動撬開公有水溝蓋，
    再與乙○○共同竊取二塊公有水溝蓋，搬運至前開自小客車上載走得逞，旋將每
    塊水溝蓋以新台幣（下同）五百元之代價，載往資源回收場出售予不知情之成年
    商人，並於售出後，立即回到前開竊取處，再以前開同樣手法連續竊取公有水溝
    蓋，當天自下午一時許起共連續竊取三次，每次均竊取二塊公有水溝蓋得手。嗣
    於九十三年四月三十日凌晨一時三十分許，又承前開概括犯意，以同前開手法竊
    取三塊公有水溝蓋，並出售得款朋分花用殆盡，合計共連續四次竊得該處之公有
    水溝蓋九塊。嗣經臺中市南門里里長吳永文持里民拍攝案發經過之現場ＶＣＤ錄
    影帶向警方報案，經警循線調查，於同年五月九日、十日先後通知甲○○、乙○○到場說明而查獲上情。(二)於九十三年四月二十九日下午三時三十分許，乙○○
    承前開概括犯意，駕駛前開自小客車，前往臺中市南區樹義六巷五之二○號旁，
    徒手搬運竊取丙○○所有之手動鍊條吊車二只、機械沖床心軸一支及油壓支撐座
    一座至該車上得逞，旋為丙○○發覺立即報警處理，為警當場查獲，而查悉上情
    。
二、案經臺中市警察局第三分局報請臺灣臺中地方法院檢察署檢察官偵查起訴及同署
    檢察官移送併案審理。
    理  由
一、訊據被告乙○○就右揭事實均坦承不諱，核與證人吳永文、被害人丙○○於警詢
    時指述失竊之情節相符，亦與共犯甲○○供述犯案經過一致，復有扣押物品目錄
    表、贓物認領保管單、照片、現場圖、車籍作業系統─查詢認可資料等附卷可參
    ，被告之自白與事實相符，足堪採信。本件事證明確，被告之犯行堪以認定。
二、按刑法第三百二十一條第一項第三款之攜帶兇器加重竊盜罪，係以行為人攜帶兇
    器竊盜為加重條件，此所謂兇器，其種類並無限制，凡客觀上足對人之生命、身
    體、安全構成威脅，具有危險性之兇器均屬之，且只須行竊時攜帶此種具有危險
    性之兇器為已足，並不以攜帶之初有行兇之意圖為必要（最高法院七十九年臺上
    字第五二五三號判例參照）。查被告為前開事實欄一(一)之犯行時，所攜帶之鐵條
    一支，為金屬材質，質地堅硬，於客觀上自足對人之身體、生命、安全構成威脅
    ，堪認為兇器無疑。核被告於事實欄一(一)所為，係犯刑法第三百二十一條第一項
    第三款之攜帶兇器加重竊盜罪；於事實欄一(二)所為，係犯刑法第三百二十條之普
    通竊盜罪。被告與甲○○間，就事實欄一(一)之犯行，有犯意聯絡與行為分擔，為
    共同正犯。被告先後多次加重竊盜與普通竊盜犯行，時間緊接，觸犯構成要件相
    同之罪名，顯係基於概括之犯意反覆為之，為連續犯，應依刑法第五十六條之規
    定，從情節較重之攜帶兇器加重竊盜罪論處，並加重其刑。公訴意旨雖未就事實
    欄一(一)之犯行，併為起訴，惟本院認此部分，與公訴人已起訴且經判決有罪部分
    ，有連續犯之裁判上一罪關係，復經檢察官移請併案審理，應為起訴效力所及，
    本院自得加以審理，併此敘明。又被告前因竊盜及準強盜案件，分別經本院判處
    有期徒刑八月及一年二月，嗣分別經臺灣高等法院臺中分院駁回上訴及撤回上訴
    確定，復經定應執行刑一年七月確定，甫於九十三年一月十九日執行完畢，有臺
    灣臺中地方法院檢察署刑案資料查註紀錄表及臺灣高等法院被告全國前案紀錄表
    在卷可稽，其受有期徒刑執行完畢後，五年以內再犯本件有期徒刑以上之罪，為
    累犯，應依刑法第四十七條之規定，遞加重其刑。爰審酌被告正值青壯，不思循
    正途賺取財物，為獲取不法所得，連續持兇器或徒手竊取他人財物，對他人財產
    安全危害甚鉅，其犯罪動機、目的均屬可議，惡性非輕，惟其犯罪後坦承犯行，
    態度尚稱良好等一切情狀，量處如主文所示之刑，以示懲儆。另被告所有供犯案
    用之鐵條一支，未據扣案，亦無證據證明尚未滅失，且非屬違禁物，爰不予以宣
    告沒收。
據上論斷，應依刑事訴訟法第二百七十三條之一第一項、第二百九十九條第一項前段
，刑法第二十八條、第五十六條、第三百二十一條第一項第三款、第四十七條，判決
如主文。
中     華     民     國     九 十 三     年      八     月    十 六     日
                            臺灣臺中地方法院刑事第十一庭
                                法  官  蔡  美  華
右正本證明與原本無異。
如不服本判決，應於判決送達後十日內向本院提出上訴狀，上訴於臺灣高等法院臺中
分院( 須附繕本 )。
                                書記官
中     華     民     國     九 十 三     年      八     月    十 六     日
附錄論罪科刑法條
中華民國刑法第三百二十一條
犯竊盜罪而有左列情形之一者，處六月以上、五年以下有期徒刑：
一  於夜間侵入住宅或有人居住之建築物、船艦或隱匿其內而犯之者。
二  毀越門扇、牆垣或其他安全設備而犯之者。
三  攜帶兇器而犯之者。
四  結夥三人以上而犯之者。
五  乘火災、水災或其他災害之際而犯之者。
六  在車站或埠頭而犯之者。
前項之未遂犯罰之。
